臺灣臺中地方法院刑事判決　　　　　　　　　　　九十三年度中簡上字第二八二號
　　上　訴　人　臺灣臺中地方法院檢察署檢察官
　　被　　　告　甲○○
右列上訴人因被告詐欺案件，不服本院臺中簡易庭九十三年度中簡字第一０九二號中
華民國九十三年五月六日第一審簡易判決（聲請簡易判決處刑案號：九十三年度偵字
第四七八七號）提起上訴，本院管轄第二審之合議庭判決如左：
    主  文
上訴駁回。
    事  實
一、甲○○於民國九十二年七月間認識乙○○後，因需款孔急，即基於意圖為自己不
    法所有之犯意，在乙○○從事腳底按摩業之臺中市○○路與平等街交岔路口處，
    多次向乙○○佯稱其為潤升鋼骨結構企業社（下稱潤升企業社）負責人，並出示
    車主為潤升企業社之車牌號碼九Ｕ—九四七六號自用小客車之行車執照為證（然
    甲○○實為該企業社員工，且於同年八月間即已離職，而該自用小客車是甲○○
    為辦理購車貸款，在徵得該企業社負責人同意下，先以該企業社名義購買之，業
    於九十三年二月貸款繳清後已辦理過戶登記），又向乙○○謊稱其晚間在臺中市
    刑警隊少年組上班，藉以顯其社會地位，嗣甲○○漸漸取信於乙○○後，即於同
    年十月二十九日，在上開地點向乙○○佯稱當日因支票到期，急需借款新臺幣（
    下同）四萬元以週轉資金云云，並簽發本票一紙（發票日為同年十月二十九日，
    到期日為同年十一月七日，票號一二０四三四，票面金額四萬元）交予乙○○作
    為借款擔保，致使乙○○誤認甲○○確係一時資金週轉不濟，且有償還之能力，
    而陷於錯誤，乃如數交付借款予甲○○。詎上開本票屆期後，甲○○即避不見面
    ，乙○○始知受騙。
二、案經乙○○訴由臺灣臺中地方法院檢察署檢察官偵查後，聲請簡易判決處刑。
    理  由
一、訊據被告甲○○固坦承於右揭時、地向告訴人乙○○借款四萬元，並簽立前述本
    票一紙予告訴人，迄今尚未還款等情，惟矢口否認有何詐欺之犯行，辯稱：伊因
    無力償還而欠款至今，且本案尚在法院審理中，所以伊未還款云云。經查，右揭
    事實除據告訴人於警詢、偵訊及本院審理時始終指述明確外，並有上開被告簽發
    之本票及所出示之行車執照等影本各一紙存卷可查，而被告向告訴人謊稱係潤升
    企業社負責人及晚間在臺中市刑警隊少年組上班一節，亦據證人趙美珠於偵查中
    結證屬實，又被告於九十二年八月間起即未任職於潤升企業社一事，則有潤升企
    業社九十三年四月五日說明函文一紙附卷可稽。次查，被告先於偵訊中辯稱：伊
    向告訴人借錢係因伊父親范振添在九十二年十一月間不慎跌倒，因住院急需用錢
    云云，惟被告之父親在九十二年十月至十一月間並無在被告所稱之財團法人為恭
    紀念醫院（原礦工醫院）就診之紀錄，有該院九十三年四月七日（九三）為恭醫
    字第九三００三０四號函文一紙附卷可考，且被告上開辯詞顯與其早於同年十月
    二十九日即已借款而簽發上開本票之事實顯不相符，而被告嗣於本院審理時乃改
    稱：係為繳交車貸而借款云云，則衡酌被告對於其向告訴人借款之原因，自偵訊
    以降，始終莫衷一是，且經檢察官及本院先後詢以原向告訴人借款時打算如何還
    款等問題時，始終無法提出確實之還款計畫，猶仍於本院審理時辯稱：因本案尚
    在法院審理中，所以未還款云云，綜上所示，足徵被告向告訴人借款時，非但已
    無工作收入而無償還能力，且無清償借款之誠意甚明，其前揭辯解顯為臨訟砌詞
    無疑，本案事證業臻明確，被告上開犯行，應堪認定。
二、核被告所為，係犯刑法第三百三十九條第一項之詐欺取財罪。原審認被告罪證明
    確，因而適用刑法第三百三十九條第一項、第四十一條第一項前段，罰金罰鍰提
    高標準條例第一條前段、第二條等規定，量處被告有期徒刑二月，並諭知易科罰
    金之折算標準，其認事用法並無違誤，且綜合被告犯罪情節、犯後態度以及告訴
    人所受損害等一切情狀以觀，原審量刑亦稱妥適，故公訴人以告訴人具狀指稱原
    判決量刑過輕為其上訴意旨云云，即為無理由，應予駁回。
三、據上論斷，應依刑事訴訟法第四百五十五條之一第一項、第三項、第三百六十八
    條，判決如主文。
中      華      民      國     九十三      年    八    月    三十一   日
                              臺灣臺中地方法院刑事第一庭
                                  審判長法  官  王  國  棟
                                        法  官  李  添  興
                                        法  官  廖  慧  如
右正本證明與原本無異。
不得上訴。
                                        書記官
中      華     民      國      九十三      年    八    月    三十一    日
 日
